# 固定资产大修理如何进行账务处理？

提问人：依然 1993 时间：2018-03-28 21:54:03
关于固定资产大修理怎么处理，我百度了一下，发现众说纷纭，有说计入当期损益的，有说计入长期待摊费用的，还有说计入固定资产账面价值的，我想请教一下根据最新的准则究竟该如何处理？

回答人：chenyiwei
原则就是看此次大修理是维持现有的产出能力还是扩大了产生未来经济利益流入的能力，如增加产能、提高质量、降低成本等。作为后续支出资本化的主要判断标准。但理论上后续支出资本化金额不能超出预计未来经济利益增量的折现值。